【裁判字號】    95,聲,165
【裁判日期】    950327
【裁判案由】    返還提存物
【裁判全文】
臺灣桃園地方法院民事裁定               95年度聲字第165號
聲  請  人  中興商業銀行股份有限公司
法定代理人  甲○○
相  對  人  呂穆德原名呂理順.
上列當事人間聲請返還提存物事件，本院裁定如下：
    主  文
本院九十年度存字第二九二０號提存事件聲請人所提存之擔保物
即中央政府建設公債八十三年度甲類第三期債票，面額新台幣壹
佰萬元壹張（號碼：八三Ｃ０二五六一Ｄ，附第十七次至第二十
次息票），准予返還。
    理  由
一、按訴訟終結後，供擔保人證明已定20日以上之期間，催告受
    擔保利益人行使權利而未行使者，或法院依供擔保人之聲請
    ，通知受擔保利益人於一定期間內行使權利並向法院為行使
    權利之證明而未證明者，法院應依供擔保人之聲請，以裁定
    命返還其提存物，民事訴訟法第104 條第1 項第3 款定有明
    文；另依同法第106 條所示，前開規定於其他依法令供訴訟
    上之擔保者準用之。又上述所謂「訴訟終結」，係指依假扣
    押所保全之請求提起之本案訴訟終結；如供擔保人未提起本
    案訴訟時，則指假扣押裁定及假扣押執行程序均不存在者而
    言。
二、本件聲請意旨略以：聲請人前遵本院90年度全松字第5214號
    民事裁定，曾提供中央政府建設公債83年度甲類第3 期債票
    ，面額新台幣（下同）100 萬元1 張（號碼：83C02561D ，
    附第17次至第20次息票）為擔保金，並以本院90度存字第29
    20號提存事件提存在案。茲因兩造間請求損害賠償事件業經
    臺灣臺北地方法院以93年度訴字第2595號判決確定，故訴訟
    已經終結，嗣聲請人復以台北南海郵局存證信函第1858號定
    20日期限催告相對人即受擔保利益人行使權利，相對人迄未
    行使權利，爰依民事訴訟法第104 條第1 項第3 款之規定聲
    請返還擔保金等語，並提出提存書、本院90年度全松字第52
    14號假扣押裁定、臺灣臺北地方法院93年度訴字第2595號民
    事判決暨確定證明書、存證信函暨掛號郵件收件回執各1 件
    為證。
三、聲請人上開所主張之事實，經本院審核上開證物，並調閱本
    院90年度裁全字第5214號卷宗（內含90年度執全字第2967號
    卷宗）、90年度存字第2920號卷宗查核無訛。又查，本件聲
    請人於民國90年8 月2 日對相對人為假扣押裁定之聲請時，
    係以相對人於任職伊所轄台北分行期間，以連續業務侵占之
    不法犯行，致伊受有損害，而請求供擔保後於相對人之財產
    在1,845,778 元之範圍內予以假扣押，嗣聲請人於93年間以
    相同事由，對相對人提起侵權行為損害賠償之本案訴訟時，
    因相對人經伊多催討後，僅餘1,380,170 元尚未清償，故請
    求相對人給付之金額即為1,380,170 元及法定遲延利息，並
    經臺灣臺北地方法院以93年度訴字第2595號判決相對人應如
    數給付，而於93年10月22日確定等情，有上開本院90年度裁
    全字第5214號卷宗及臺灣臺北地方法院民事判決可稽，是本
    件假扣押事件其本案訴訟業已終結，堪予認定，再者，聲請
    人於訴訟終結後，以上揭存證信函催告相對人於20日內行使
    權利，並經相對人於94年12月21日收受，惟相對人於受催告
    後並未於上述期間內行使權利之事實，亦有聲請人提出之存
    證信函暨掛號郵件收件回執1 件在卷可查，復經本院依職權
    向本院民事分案室及臺灣高雄地方法院查詢無誤，有本院民
    事紀錄科查詢表2 紙、臺灣高雄地方法院雄院隆文人字第09
    50000484號函1 紙附卷可稽。則依首揭法律規定及說明，聲
    請人本件聲請，尚無不合，應予准許。
四、依民事訴訟法第104 條第1 項第3 款、第106 條，裁定如主
    文。
中    華    民    國    95    年    3     月    27    日
                  民事第二庭    法  官  范明達
以上正本係照原本作成
如對本裁定抗告須於裁定送達後10日內向本院提出抗告狀，並應
繳納抗告裁判費新台幣1,000 元。
中    華    民    國    95    年    3     月    29    日
                                書記官  李燕枝


司法院資訊處製作；財團法人民間司法改革基金會備份。
